【裁判字號】    97,審交易,262
【裁判日期】    971117
【裁判案由】    業務過失傷害
【裁判全文】
臺灣高雄地方法院刑事判決           97年度審交易字第262號
公  訴  人  臺灣高雄地方法院檢察署檢察官
被      告  甲○○○
上列被告因業務過失傷害案件，經檢察官提起公訴（97年度偵字
第10906 號），嗣因被告就被訴事實為有罪之陳述，經本院裁定
依簡式審判程序審理，判決如下：
    主  文
甲○○○犯業務過失傷害罪，處拘役伍拾日，如易科罰金，以新
臺幣壹仟元折算壹日。緩刑貳年。
    事 實 及 理 由
一、甲○○○領有職業大貨車駕駛執照，係高雄縣鳳山市公所清
    潔隊之垃圾車司機，為從事駕駛業務之人。於民國96年11月
    10日18時40分許，駕駛車號448-QY號自用大貨車（垃圾車）
    ，沿高雄縣仁武鄉○○路由西往東方向外側快車道行駛，途
    經仁武焚化爐門口處，欲右轉進入仁武焚化爐時，本應注意
    轉彎車應讓直行車先行，而依當時晴天，路況良好，並無不
    能注意之情事，竟疏於注意及此，貿然右轉，適丙○○未領
    有駕駛執照，騎乘車牌號碼P5Q-117 號重型機車附載丁○○
    沿該路段同向慢車道行駛，甲○○○右轉時因閃煞不及，致
    其自用大貨車右前門及右前車輪與丙○○機車車頭發生碰撞
    ，丙○○、丁○○因此人車倒地，丙○○並受有脾臟第四度
    撕裂傷、臉部複雜性不規則傷口大於10公分及胸部挫傷等傷
    害。
二、按「告訴乃論之罪，告訴人於第一審辯論終結前，得撤回其
    告訴。」刑事訴訟法第238 條第1 項規定甚明，惟撤回告訴
    人僅限於告訴人本人，若告訴人已死亡，告訴之主體已失，
    自無從撤回告訴。況告訴權乃獨立之權利，法無可繼承之明
    文，因之告訴人死亡後，並無從撤回告訴。查本件告訴人丙○○提出告訴後，於97年4 月28日因另一交通事故身亡，此
    有診斷證明書、臺灣屏東地方法院檢察署相驗屍體證明書及
    戶籍謄本各1 份影印附卷可憑。是本件被告甲○○○因過失
    傷害告訴人丙○○部分經檢察官提起公訴後，被告雖與告訴
    人丙○○之父母乙○○、鄭斐文達成和解，並由乙○○、鄭
    斐文於97年10月8 日具狀聲請撤回告訴，惟揆諸上開說明，
    自不生撤回告訴之效力，本院仍應依法審理，合先敘明。
三、本件被告甲○○○所犯係死刑、無期徒刑、最輕本刑為3 年
    以上有期徒刑以外之罪，其於準備程序中就被訴事實為有罪
    之陳述，經本院告知簡式審判程序之旨，並聽取公訴人及被
    告之意見後，改依簡式審判程序審理。
四、上開犯罪事實業據被告於本院審理時坦承不諱，核與證人即
    告訴人丙○○、丁○○於警詢之指訴相符，復有道路交通事
    故現場圖、道路交通事故調查報告表(一)、(二)各1 份、高雄榮
    民總醫院診斷證明書2 紙及現場蒐證照片8 張在卷可佐，足
    認被告之前開自白與事實相符，本案事證明確，被告犯行明
    確，應予依法論科。
五、核被告所為，係犯刑法第284 條第2 項前段之業務過失傷害
    罪。爰審酌被告駕車時，疏未注意道路交通安全規則之相關
    規定，致生本件車禍，並使告訴人丙○○受有上開傷害，所
    為誠屬非是，惟念其犯後已坦承犯行，態度尚佳，且觀本件
    車禍之發生，駕車之告訴人丙○○係無照駕駛，亦未依規定
    減速，對本件車禍之發生亦有過失，復參以當時道路尚有其
    他障礙物、路間因行道樹致光線昏暗，視距不良之行車狀況
    ，及告訴人所受之傷害等一切情狀，量處如主文所示之刑，
    並諭知易科罰金之折算標準。又被告並無前科紀錄，素行良
    好，此有臺灣高等法院被告前案紀錄表附卷可稽，其因一時
    失慮，偶罹刑典，事後已坦承犯行，深具悔意，並已與告訴
    人丙○○家屬達成和解，此有調解程序筆錄、和解書各1 份
    在卷可按，信經此刑之宣告後，應知警惕而無再犯之虞，因
    認本件暫不執行其刑為當，爰予以宣告緩刑，用啟自新。
六、公訴意旨另認：被告駕駛前開自大貨車，同因上述過失，除
    致告訴人丙○○受傷外，另造成告訴人丁○○受有左臉及左
    下肢擦傷之傷害，因認被告此部分亦涉犯刑法第284 條第2
    項前段之業務過失傷害罪嫌。惟按告訴乃論之罪，告訴人於
    第一審辯論終結前，得撤回其告訴；又告訴經撤回者，法院
    應諭知不受理之判決，刑事訴訟法第238 條第1 項及第303
    條第3 款分別定有明文。公訴人認被告此部分涉犯刑法第
    284 條第2 項前段之業務過失傷害罪，依同法第287 條前段
    規定，須告訴乃論。查告訴人丁○○業於97年10月8 日具狀
    撤回對被告業務過失傷害案件之告訴，此有撤回告訴狀1 份
    附卷可證，本應為不受理判決之諭知；惟此部分經核與前揭
    經本院論罪科刑之罪，具有想像競合犯之裁判上一罪關係，
    爰不另為不受理之諭知。
七、據上論斷，應依刑事訴訟法第299 條第1 項前段、第273 條
    之1 第1 項、第310 條之2 、第454 條第1 項，刑法第284
    條第2 項前段、第41條第1 項前段、第74條第1 項第1 款，
    刑法施行法第1 條之1 ，判決如主文。
本案經檢察官王朝弘到庭執行職務。
中    華    民    國    97    年    11    月    17    日
                    交通法庭    法  官  李淑惠
以上正本證明與原本無異。
如不服本判決，應於判決送達之日起10日內向本院提出上訴書狀
。
中    華    民    國    97    年    11    月    17    日
                                書記官  王淑娟
附錄本判決論罪科刑之法條
中華民國刑法第284條
因過失傷害人者，處6 月以下有期徒刑、拘役或5 百元以下罰金
，致重傷者，處1 年以下有期徒刑、拘役或5 百元以下罰金。
從事業務之人，因業務上之過失傷害人者，處1 年以下有期徒刑
、拘役或1 千元以下罰金，致重傷者，處3 年以下有期徒刑、拘
役或2 千元以下罰金。


司法院資訊處製作；財團法人民間司法改革基金會備份。
